# 试生产和研发费用

提问人：无意随风 时间：2014-03-22 14:34:10
企业的研发完成实验室过程后，一般需要试生产。而试生产必然发生费用和消耗，发生的费用和消耗是否可以计入研发费用？如果可以，那就存在费用化或资本化的问题。如费用化，那就比较好处理；如果试生产是达到预定可使用状态的过程，那就应该资本化。可是，资本化是形成无形资产还是固定资产？会计准则来看，研发费用的资本化只能是无形资产。可是会计准则同时又说，试生产的净支出应该计入在建工程，将来转入固定资产。如果资本化的结果是固定资产，那么是计入房屋建筑物还是机器设备呢？接下来，如果研发费用需要加计扣除，在无形资产项下好处理，如果资本化到固定资产了，怎么计算加计扣除呢？ 附带的问题：如果试生产投入确认为研发费用，那么试生产形成的产品或废品收入是否冲销研发费用？第一种意见，冲销研发费用，理由是研发过程中产生的收益就是费用投入的递减，或者说从资金上实际没有投入那么多。第二种，不能冲销，收支两条线，正如不能用产品的销售收入和销售成本对冲一样，试生产收入应该冲销在建工程的成本。当然，非试生产过程中研发也会产生上述问题。

回答人：chenyiwei
如果试生产是在企业现有的机器设备上进行的（可能需对机器设备进行不重大的改造），在会计上没有确认固定资产的在建工程，则此时的试生产相关支出应计入“开发支出——资本化支出”，如果试生产产品对外销售取得经济利益的，则冲减“开发支出”，以使“开发支出”科目反映企业对该研发项目在进入资本化阶段后的投入净额。 如果为了试生产的目的新建了试验生产装置，该装置主要是为了验证生产流程服务，本身不具有商业化的使用价值，则这些装置的建造和运转支出本身就是研发支出的组成部分，使用这种试验装置生产产品的投入应资本化计入开发支出，取得可销售产品时按预计可变现净值冲减开发支出。

提问人：无意随风 时间：2014-03-23 12:28:20
陈版，一项技术实验室阶段结束，正式投建新厂房和设备，只不过小试、中试和量产毕竟不同，所以在新设备上的试生产，我说的是这样的，这个阶段仍有一定的研发。

回答人：chenyiwei
如果该设备本身已达到预定可使用状态的，则此时的试生产净收益冲减研发支出，相应地该设备的折旧也应计入研发支出；如果设备本身也没有达到预定可使用状态，则此时可能要涉及判断，即当前的试生产活动与机器设备状态的调试更为相关，还是与研发活动更为相关。但一般理解，如果为了该新产品的生产而试制新型的设备，该设备本身也没有定型，则计入研发支出的可能性较大；如果该设备是成熟的设备，试生产的目的主要是对设备本身的状态进行调试，则计入在建工程成本的可能性较大。

提问人：无意随风 时间：2014-03-24 09:51:08
谢谢陈版，基本同意您的意见。一般设备，安装调试后基本可以视为达到预定可使用状态。此后试生产如主要是对设备本身的状态进行调试，那计入在建工程无可非议；如果主要是对新产品的性能进行试验，那显然是研发活动，计入研发费用或资本化应该都可以。
我只是不理解此时如何应用“试生产净收益冲减在建工程或是试生产净支出计入在建工程”的规定。感觉此时准则有一些冲突。 如果是定制的新设备用来试验新产品，那在产品量产前，都不应视为达到了预定可使用状态。 请指教。

回答人：chenyiwei
1 、“试生产净收益冲减在建工程或是试生产净支出计入在建工程”是指对试生产发生的投料、人工、分摊的制造费用等支出计入在建工程成本，获得可对外销售的试生产产品时，按预计可变现净值从在建工程中转出并确认“其他流动资产”（在实务中也有转为库存商品的，但我个人不赞同）。 2 、对于“如果是定制的新设备用来试验新产品，那在产品量产前，都不应视为达到了预定可使用状态”的理解，基本赞同。

提问人：无意随风 时间：2014-03-28 14:36:04
陈版误解我的意思了。我说的“试生产收益冲减在建工程的应用”不是指如何操作的问题，而是说，同样是试生产，有些时候应该计入研发费用，有些时候计入在建工程。是否可以这样理解：准则所谓收益冲减在建工程的试生产，只包括通过试生产对机器设备进一步调试的活动，目的是设备达到预定可使用状态。针对产品性能的试生产，即目的是产品试验，则计入研发费用或经营收益，不计入在建工程。

回答人：chenyiwei
是这样的，

提问人：myjedith 时间：2017-11-27 18:58:30
陈版，最近遇到一个企业所有的研发支出都是费用化的，计入管理费用。但是有在生产线上试产的，生产线试产后直接出售，这种应该如何处理呢？

回答人：chenyiwei
试产产品的出售所得款项可直接冲减管理费用。

提问人：jac921105 时间：2019-05-09 00:26:23
陈版，想请问关于试生产收入冲减开发支出的处理具体是在会计准则中的哪一条呢？或是在应用指南中？

回答人：chenyiwei
参照在建工程试生产期间收入冲减工程成本的规定。